【裁判字號】    94,親,138
【裁判日期】    950124
【裁判案由】    否認子女
【裁判全文】
臺灣桃園地方法院民事判決             94年度親字第138號
原      告  甲○○
被      告  丙○○
兼上列一人
法定代理人  乙○○    目前在台東岩灣技訓所執行中
上列當事人間請求否認子女事件，於民國95年1月16日辯論終結
，本院判決如下：
    主  文
確認被告丙○○（男；民國94年9月22日出生）非原告自被告乙
○○受胎所生之子。
訴訟費用由被告負擔。
    事  實
甲、原告方面：
一、聲明：求為判決如主文第1項所示。
二、陳述：原告與被告乙○○於民國91年12月14日結婚，雙方於
    94年10月26日離婚，但原告已於94年9月22日產下被告丙○
    ○，依近代醫學推算婦女生產胎期，最近為181日，遲則30
    2天，此為我民法第1062條規定之受胎期間。原告受胎及出
    生期間均在兩造婚姻關係存續中，但實際上原告受胎期間，
    並未與被告乙○○同居生活，是故被告丙○○並非原告自被
    告乙○○受胎甚明，為此提起本件訴訟。
三、證據：提出戶籍謄本2 紙、出生證明書1紙為證。
乙、被告方面：
一、聲明：對於原告起訴並無意見。
二、陳述：對於原告起訴主張之事實及親子血緣鑑定報告並無意
    見。
丙、本院依職權囑託財團法人長庚紀念醫院林口分院為親子血緣
    鑑定。
    理  由
一、本件原告起訴主張原告與被告乙○○於91年12月14日結婚，
    嗣後於94年10月26日離婚，且於94年9月22日產下被告丙○
    ○之事實，業據其提出之戶籍謄本及出生證明書為憑，自堪
    信屬實。又原告主張被告丙○○並非原告自被告乙○○受胎
    所生之子女一節，業據財團法人長庚紀念醫院林口分院鑑定
    被告丙○○與訴外人邱世宗間之血緣關係，結果為「不能排
    除邱世宗與丙○○的親子關係。」、「累積親子關係係數（
    CPI）為27,275.45。就是說『邱世宗是丙○○的親生父親』
    這一個可能性與『任何中國男人偶然具有是丙○○的親生父
    親所必須具備的基因半型（Obligatory genss）』這一個可
    能性相比，大約為27,275.45倍。」、「親子關係概率（PP
    ）為99.9963%。也就是說『邱世宗與丙○○之父子關係確定
    率』為99.9963%。因此『邱世宗是丙○○的親生父親』這一
    個假設由此測試已實務上可以證實。」此有財團法人長庚紀
    念醫院林口醫學中心臨床病理科於94年12月28日所發之（94
    ）長庚院法字第1221號親子鑑定報告附卷可稽，原告此部份
    主張，應堪信為真實。
二、按從子女出生日回溯第181 日起至第302 日止為受胎期間。
    又妻之受胎，係在婚姻關係存續中，推定其所生子女為婚生
    子。前項推定，如夫妻之一方能證明妻非自夫受胎者，得提
    起否認之訴。但應於知悉子女出生之日起，1 年內為之，此
    民法第1062條第1 項、第1063條分別定有明文。經查，原告
    與被告乙○○係91年12月14日結婚，嗣於94年10月26日離婚
    ，原告於94年9月22日產下被告丙○○，依法應推定被告丙
    ○○為原告與被告乙○○之婚生子。然查，原告乃係自訴外
    人邱世宗處受胎懷有被告丙○○，邱世宗為被告丙○○血親
    上之生父，已如前述，而原告於94年11月2日提起本件否認
    子女之訴，此有本院之收文章附卷可查，其乃知悉被告丙○
    ○出生之日（即94年9月22日）起1年內提起本件訴訟，並未
    逾前條除斥期間之規定，故原告本件之請求，於法有據，應
    准許之。
三、據上論結，本件原告之訴為有理由，依民事訴訟法第78條，
    判決如主文。
中    華    民    國    95    年    1     月    24    日
               臺灣桃園地方法院家事法庭
                                 法  官  田玉芬
以上正本係照原本作成。
如對本判決上訴應於判決送達後20日內向本院提出上訴狀。
中    華    民    國    95    年    1     月    26    日
                                 書記官  邱志堅


司法院資訊處製作；財團法人民間司法改革基金會備份。
